臺灣高等法院臺中分院刑事裁定　
110年度抗字第1001號
抗  告  人  
即  受刑人  林財毅



上列抗告人因聲請定應執行刑案件，不服臺灣彰化地方法院中華
民國110年7月23日裁定（110年度聲字第968號），提起抗告，本
院裁定如下：
    主  文
抗告駁回。
    理  由
一、本件前由臺灣彰化地方檢察署檢察官以110年度執聲字第447
    號案件，聲請就受刑人林財毅（下稱受刑人）所犯如附表所
    示各罪定其應執行刑，經原裁定法院即臺灣彰化地方法院法
    官於民國110年7月23日以110年度聲字第968號案件裁定受刑
    人應執行有期徒刑6年7月（下稱原裁定），受刑人不服原裁
    定，於法定期間內提起抗告，先予說明。
二、受刑人抗告意旨略以：伊主張原裁定應受自由裁量權之外部
    界限之限制，並應受法秩序理念之比例、平等原則等內部抽
    象價值之支配，使輕重得宜、罰當其責，以區別數罪併罰與
    單純數罪之不同，兼顧刑罰平衡原則。法院定應執行刑應採
    限制加重原則，綜合斟酌受刑人犯罪行為之不法、罪責程度
    與各罪彼此間之關聯性（例如數罪之各行為犯罪時間、空間
    、所侵害法益之專屬或同一性等），考量受刑人施以矯正之
    必要性，妥適裁量最終具體應實現之刑罰，以符罪責相當之
    要求，並體察法律恤刑之目的而為妥適之裁量，俾符合實質
    平等原則，否則有悖於公正、正義，即有裁量權行使不當之
    違失，是倘受刑人所犯數罪屬相同之犯罪類型，於併合處罰
    時，具責任非難重覆之程度較高，自應酌定較低之應執行刑
    ，爰請求給予聲請人一個改過向善、公平、正義之刑罰等語
    。
三、按數罪併罰，有2裁判以上者，依刑法第51條之規定，定其
    應執行之刑，刑法第53條定有明文。再按刑法第51條第5款
    規定，宣告多數有期徒刑者，於各刑中之最長期以上，各刑
    合併之刑期以下，定其刑期；再法律上屬於自由裁量之事項
    ，有其外部性界限及內部性界限，並非概無拘束。依據法律
    之具體規定，法院應在其範圍選擇為適當之裁判者，為外部
    性界限；而法院為裁判時，應考量法律之目的，及法律秩序
    之理念所在者，為內部性界限。法院為裁判時，二者均不得
    有所踰越（最高法院80年度台非字第473號刑事判決意旨參
    照）；另在數罪併罰，有二裁判以上，定其應執行之刑時，
    固屬於法院自由裁量之事項，然仍應受前揭外部性界限及內
    部性界限之拘束（最高法院93年度台非字第192號刑事判決
    意旨參照）；此外，執行刑之量定，係事實審法院之職權，
    本有自由裁量之餘地，事實審法院所定執行刑，倘未逾法定
    刑範圍，亦無明顯違背正義，要難指摘為不當（最高法院95
    年度台抗字第549號刑事裁定意旨參照）。
四、本院查：
(一)原裁定以受刑人因犯如附表所示之罪，經臺灣彰化地方法院
    先、後判處如附表所示之刑，均經分別確定在案。本件檢察
    官聲請定其應執行之刑，經審認核屬正當，衡酌受刑人犯罪
    之性質、所生危害及情節，且其中如附表編號2至7所示之罪
    所處之刑，業經臺灣彰化地方法院以109年度訴字第852號判
    決應執行有期徒刑6年確定等情，定其應執行刑為有期徒刑6
    年7月等語，經核原裁定係在如附表所示各刑中之最長期以
    上，各刑合併之刑期以下，即合於法律一定之外部性界限，
    復未逾自由裁量之內部性界線，依法酌定應執行之刑，且未
    有何違法或不當之情事，並無不合。
(二)受刑人雖執前詞對原裁定不服而提起抗告，惟受刑人前開抗
    告意旨僅泛為自述抽象之法律意見，而未就原裁定所定應執
    行刑，具體指及有何裁量上之違法或未當，已難認為有理由
    。又原裁定已於其理由欄中載明審酌受刑人所犯各罪之犯罪
    性質、所生危害及情節等情，而酌定其應執行之刑，本院兼
    為考量受刑人如附表編號2至7所示分別係犯販賣第二級毒品
    之5罪及轉讓禁藥之1罪，並經如附表編號2至7所示案件即臺
    灣彰化地方法院109年度訴字第852號判決應執行有期徒刑6
    年確定，至受刑人如附表編號1所犯則為施用第一級毒品之
    罪（另同時犯有施用第二級毒品罪，依想像競合犯之規定，
    從一較重之施用第一級毒品罪處斷），有各該刑事判決在卷
    可參，是受刑人所犯前開如附表編號1所示之罪質，尚難認
    與如附表編號2至7所示部分，因屬相同罪質而具較高之非難
    可責重覆性，而得以酌定顯然較為低度之刑。況原裁定就受
    刑人如附表編號1所犯施用第一級毒品罪所處已確定之刑期
    （有期徒刑10月），與如附表編號2至7所示業經判決確定之
    應執行刑（有期徒刑6年），考量酌定應執行有期徒刑為6年
    7月，扣除受刑人因上開如附表編號2至7所示案件判決之應
    執行刑已使其獲致大幅減少刑期之利益外，亦另使受刑人獲
    有減少有期徒刑3個月之寬典，並未有何裁量過苛之情，復
    未違反抗告意旨所指法院對於定應執行刑案件應遵守之限制
    、或悖於其所陳之平等、比例等原則，受刑人執前詞空泛指
    摘原裁定所定應執行刑過重云云，非為可採。
(三)基上所述，受刑人前開抗告為無理由，應予駁回。
五、至受刑人所提「刑事聲請定應執行抗告狀」，另對臺灣彰化
    地方法院110年度聲字第969號刑事裁定提起抗告部分，已由
    上開法院另行裁定處理，而不在本件抗告案件之審酌範圍，
    附此說明。
據上論斷，應依刑事訴訟法第412條，裁定如主文。 
中　　華　　民　　國　　110 　年　　8 　　月　　31　　日
                  刑事第十二庭  審判長法　官  張國忠
                                      法　官  高文崇
                                      法　官  李雅俐
以上正本證明與原本無異。
如不服本裁定，得於收受送達後5日內向本院提出抗告書狀（須
附繕本）。因疫情而遲誤不變期間，得向法院聲請回復原狀。
                                      書記官  蕭怡綸
　　　　　　　　　　　　　　　　　　　
中　　華　　民　　國　　110 　年　　8 　　月　　31　　日
原裁定附表：受刑人林財毅定應執行刑案件一覽表
 編          號          1          2 3  罪          名  毒品危害防制條例 毒品危害防制條例 毒品危害防制條例  宣    告    刑  有期徒刑10月 有期徒刑4年 有期徒刑4年  犯  罪  日  期  109年2月8日 108年11月19日 108年11月25日  偵查(自訴)機關  年度案號  臺灣彰化地方檢察署109年度毒偵字第 150號 臺灣彰化地方檢察署109年度偵字第8390、8389號 臺灣彰化地方檢察署109年度偵字第8390、8389號 最  後  事實審 法    院 臺灣彰化地方法院 臺灣彰化地方法院 臺灣彰化地方法院  案    號 109年度訴字第416號 109年度訴字第852號 109年度訴字第852號  判決日期 109年5月28日 (協商判決) 109年12月14日 109年12月14日 確  定  判  決 法    院 臺灣彰化地方法院 臺灣彰化地方法院 臺灣彰化地方法院  案    號 109年度訴字第416號 109年度訴字第852號 109年度訴字第852號  判    決 確定日期 109年5月28日 (協商判決) 110年3月25日 (撤回上訴) 110年3月25日 (撤回上訴) 是否為得易科罰金之案件  否 否 否 是否為得易服社會勞動之案件  否 否 否 備            註  臺灣彰化地方檢察 署109年度執字第3486號 臺灣彰化地方檢察 署110年度執字第1864號 臺灣彰化地方檢察 署110年度執字第1864號    編號2至7所示之罪所處之刑已定應執行有期徒刑6年  
原裁定附表：受刑人林財毅定應執行刑案件一覽表
 編          號          4        5 6  罪          名  毒品危害防制條例 毒品危害防制條例 毒品危害防制條例  宣    告    刑  有期徒刑3年10月 有期徒刑4年 有期徒刑4年10月  犯  罪  日  期  108年12月9日 109年1月1日 109年1月21日  偵查(自訴)機關  年度案號  臺灣彰化地方檢察署109年度偵字第8390、8389號 臺灣彰化地方檢察署109年度偵字第8390、8389號 臺灣彰化地方檢察署109年度偵字第8390、8389號 最  後  事實審 法    院 臺灣彰化地方法院 臺灣彰化地方法院 臺灣彰化地方法院  案    號 109年度訴字第852號 109年度訴字第852號 109年度訴字第852號  判決日期 109年12月14日 109年12月14日 109年12月14日 確  定  判  決 法    院 臺灣彰化地方法院 臺灣彰化地方法院 臺灣彰化地方法院  案    號 109年度訴字第852號 109年度訴字第852號 109年度訴字第852號  判    決 確定日期 110年3月25日 (撤回上訴) 110年3月25日 (撤回上訴) 110年3月25日 (撤回上訴) 是否為得易科罰金  否 否 否 是否為得易服社會勞動之案件  否 否 否 備            註  臺灣彰化地方檢察 署110年度執字第1864號 臺灣彰化地方檢察 署110年度執字第1864號 臺灣彰化地方檢察 署110年度執字第1864號   編號2至7所示之罪所處之刑已定應執行有期徒刑6年   
原裁定附表：受刑人林財毅定應執行刑案件一覽表
 編          號         7    罪          名  藥事法    宣    告    刑  有期徒刑7月    犯  罪  日  期  108年11月26日    偵查(自訴)機關  年度案號  臺灣彰化地方檢察署109年度偵字第8390、8389號   最  後  事實審 法    院 臺灣彰化地方法院    案    號 109年度訴字第852號    判決日期 109年12月14日   確  定  判  決 法    院 臺灣彰化地方法院    案    號 109年度訴字第852號    判    決 確定日期 110年3月25日 (撤回上訴)   是否為得易科罰金   否   是否得為易服社會勞動之案件  否   備            註  臺灣彰化地方檢察 署110年度執字第1864號     編號2至7所示之罪所處之刑已定應執行有期徒刑6年